---
title: "Trabajo3"
author: 'Juan Alberto Martinez Lopez / Alberto Armijo Ru?z '
date: "27 de mayo de 2017"
output:
  word_document: default
  pdf_document: default
---

```{r setup, include=FALSE}
knitr::opts_chunk$set(echo = TRUE)
```
```{r}
#Librer√≠as utilizadas.
library("caret")
library("leaps")
```


## 1. default of credit card clients Data Set (Clasificaci?n)

La base de datos se centra en el caso de los pagos por defecto de los clientes en Taiw√°n y compara la precisi√≥n predictiva de la probabilidad de incumplimiento entre seis m√©todos de miner√≠a de datos. Desde la perspectiva de la gesti√≥n de riesgos, el resultado de la precisi√≥n predictiva de la probabilidad estimada de incumplimiento ser m√°s valioso que el resultado binario de la clasificaci√≥n - clientes cre√≠bles o no cre√≠bles. Con la probabilidad real de default como variable de respuesta (Y), y la probabilidad predictiva de default como variable independiente (X), el resultado de regresi√≥n lineal simple (Y = A + BX) muestra que el modelo de predicci√≥n producido por la red neuronal artificial tiene el mayor coeficiente de determinaci√≥n. Su intercepci√≥n de regresi√≥n (A) es cercana a cero, y el coeficiente de regresi√≥n (B) a uno. Por lo tanto, entre las seis t√©cnicas de miner√≠a de datos, la red neuronal artificial es la √∫nica que puede estimar con precisi√≥n la probabilidad real de incumplimiento. Dichas caracteristicas son:

SBP: Presi√≥n arterial
Tobbaco: El tabaco acululado en kg.
LDL: Lipoproteina de baja densidad.
Adiposity: Acumulacion excesiva de grasa en el organismo.
Famhist: Historia familiar sobre casos de enfermedades cardiacas.
Typea: Personalidad tipo A.
Obesity: Obesidad.
Alcohol Consumo de alcohol actual.
Age: Edad.
Chd: Respuesta a la enfermedad coronaria (la variable que queremos aprender).

```{r} 
credit_card =  read.csv("default_of_credict_card_clients.csv"
                          , sep=",", header = TRUE, row.names =1)

summary(credit_card)

```

```{r}
set.seed(1)
train = sample (nrow(credit_card), round(nrow(credit_card)*0.7)) 
credit_card.train = credit_card[train,]  
credit_card.test = credit_card[-train,]
```

## 2. Preprocesado de los datos.

Lo primero que queremos hacer es comprobar si hay datos perdidos, y si es as√≠; reemplazaremos el valor perdido.
```{r}
anyNA(credit_card.train)
```
Como  no tenemos ning√∫n dato p√©rdido, no tendremos que reemplazar los valores. Si hubieramos tenido valores tenido, podr√≠amos haber utilizado la funci√≥n _knnImputation_ para reemplazar los valores perdidos por los k vecinos m√É¬°s cercanos (normalmente k=3). Tambi√É¬©n podr√É≠amos utilizar la media como sustituto del valor p√É¬©rdido.

Lo siguiente que vamos a hacer es modificar aquellas columnas que separan los datos en variables "clases" como por ejemplo la columna _EDUCATION_, que indica que tipo de estudios tiene cada persona. Por cada tipo en los que los separe, crearemos una nueva columna que indique con 0s y 1s la pertenencia a ese tipo. Tambi√É¬©n tenemos que realizar este proceso con la columna _MARRIAGE_

```{r}
# Modificamos la columna 2, llamada sex, para dividir los datos en 0=mujer, 1=hombre.
credit_card.train$SEX = ifelse(credit_card.train$SEX == 2, 0, 1)
summary(credit_card.train)
```
```{r}
# Tambi√É¬©n tenemos que modificar la columna EDUCATION, la dividiremos en cuatro columnas diferentes:
# ed.other, ed.university, ed.high_school, ed.school
ed.other = ifelse(credit_card.train$EDUCATION == 4, 1,0)
ed.university = ifelse(credit_card.train$EDUCATION == 2, 1, 0)
ed.high_school = ifelse(credit_card.train$EDUCATION == 3 | credit_card.train$EDUCATION == 2, 1, 0)
ed.school = ifelse(credit_card.train$EDUCATION == 1 | credit_card.train$EDUCATION == 2 | credit_card.train$EDUCATION == 3, 1, 0)

credit_card.train = cbind(credit_card.train,ed.other, ed.high_school, ed.school, ed.university)

# Borramos la columna EDUCATION.
credit_card.train = credit_card.train[,-which(colnames(credit_card.train) == "EDUCATION")]
summary(credit_card.train)
```

```{r}
# Tambi√É¬©n tenemos que modificar la columna mariage. Introduciremos tres nueva columnas: marriage.married, marriage.single, marriage.others.
marriage.married = ifelse(credit_card.train$MARRIAGE == 1, 1,0)
marriage.single = ifelse(credit_card.train$MARRIAGE == 2, 1,0)
marriage.others = ifelse(credit_card.train$MARRIAGE == 3, 1,0)

# Introducimos los datos.
credit_card.train = cbind(credit_card.train, marriage.married, marriage.single, marriage.others)

# Borramos la variable MARRIAGE.
credit_card.train = credit_card.train[, -which(colnames(credit_card.train) == "MARRIAGE")]
summary(credit_card.train)
```

Tambi√É¬©n vamos a cambiar el nombre de la columna _PAY0_ por _PAY1_.
```{r}
colnames(credit_card.train)[which(colnames(credit_card.train)=="PAY_0")]="PAY_1"
summary(credit_card.train)
```


Por √É¬∫ltimo.
```{r}
# Por √É¬∫ltimo, utilizamos la funci√É¬≥n preprocess.
trans = preProcess(credit_card.train, c("BoxCox") )
trainTransformado = predict(trans, credit_card.train)
summary(trainTransformado)

```

  
```{r}
# Para hacer m√É¬°s sencillo hacer las transformaciones al conjunto de test, se crear√É¬°n funciones para realizar todo lo anterior.

# Funci√É¬≥n para comprobar si hay datos p√É¬©rdidos y reemplazarlos.
reemplazarCol = function(x){
  # Columna SEX
  x$SEX = ifelse(x$SEX == 2, 0, 1)
  
  # Columna EDUCATION.
  x.other = ifelse(x$EDUCATION == 4, 1,0)
  x.university = ifelse(x$EDUCATION == 2, 1, 0)
  x.high_school = ifelse(x$EDUCATION == 3 | x$EDUCATION == 2, 1, 0)
  x.school = ifelse(x$EDUCATION == 1 | x$EDUCATION == 2 | x$EDUCATION == 3, 1, 0)
  x = cbind(x,x.other, x.high_school, x.school, x.university)

  # Borramos la columna EDUCATION.
  x = x[,-which(colnames(x) == "EDUCATION")]
  
  # Columna MARRIAGE.
  x.married = ifelse(x$MARRIAGE == 1, 1,0)
  x.single = ifelse(x$MARRIAGE == 2, 1,0)
  x.others = ifelse(x$MARRIAGE == 3, 1,0)
  
  # Introducimos los datos.
  x = cbind(x.train, x.married, x.single, x.others)
  
  # Borramos la variable MARRIAGE.
  x = x[, -which(colnames(x) == "MARRIAGE")]
  
  # Cambiamos el nombre de la variables PAY_0.
  colnames(x)[which(colnames(x)=="PAY_0")]="PAY_1"
  x
}
preprocesar = function(x,pred=trans){
  transTest = predict(pred, x)
  transTest
}
```

